臺灣臺南地方法院刑事判決
111年度訴字第344號
公  訴  人  臺灣臺南地方檢察署檢察官
被      告  陳建良


            林子玄



上列被告因傷害等案件，經檢察官提起公訴（111年度調偵字第5
02號），本院判決如下：
    主  文
陳建良、林子玄被訴傷害部分，均公訴不受理。
    理  由
一、本案就被告陳建良、林子玄被訴傷害部分之起訴意旨，均引
    用臺灣臺南地方檢察署檢察官起訴書之記載（如附件）。
二、按告訴乃論之罪，告訴人於第一審辯論終結前得撤回其告訴
    ，又告訴經撤回者，應諭知不受理之判決，並得不經言詞辯
    論為之，刑事訴訟法第238條第1項、第303條第3款、第307
    條，分別定有明文。
三、經查，告訴人王譽竣對被告陳建良、林子玄提起告訴，檢察
    官認渠等就上開起訴意旨部分，均涉犯刑法第277條第1項傷
    害罪嫌，依刑法第287條前段規定，須告訴乃論。茲告訴人
    具狀撤回本案告訴，有撤回告訴狀1紙在卷可稽，揆諸前開
    規定，自應諭知不受理之判決，並不經言詞辯論為之。
據上論斷，應依刑事訴訟法第303條第3款、第307條，判決如主
文。　　

中　　華　　民　　國　　111 　年　　7 　　月　　8 　　日
　　　　　　　　　刑事第十五庭  審判長法  官  莊政達
　　　　　　　　　                    法  官  李音儀
　　　　　　　　　                    法  官  陳貽明
以上正本證明與原本無異。
如不服本判決應於收受本判決後20日內向本院提出上訴書狀，並
應敘述具體理由。其未敘述上訴理由者，應於上訴期間屆滿後20
日內向本院補提理由書狀（均須按他造當事人之人數附繕本）「
切勿逕送上級法院」。 
　　　　　　　　　　　　　　　　　    書記官  洪翊學
中　　華　　民　　國　　111 　年　　7 　　月　　8 　　日

（附件）
臺灣臺南地方檢察署檢察官起訴書
                                    111年度調偵字第502號
　　被　　　告　王譽竣　男　24歲（民國00年00月0日生）
　　　　　　　　　　　　住臺南市○○區○○里0鄰○○路0段
　　　　　　　　　　　　　000巷00號
                        （另案於臺南分監執行中）
　　　　　　　　　　　　國民身分證統一編號：Z000000000號
　　　　　　　　陳建良　男　40歲（民國00年0月00日生）
　　　　　　　　　　　　住臺南市○○區○○里00鄰○○路00
　　　　　　　　　　　　　0巷00號0樓
　　　　　　　　　　　　國民身分證統一編號：Z000000000號
　　　　　　　　林子玄　男　29歲（民國00年00月00日生）
　　　　　　　　　　　　住臺南市○區○○路000巷0號
　　　　　　　　　　　　居臺南市○○區○○街000巷00號0樓
　　　　　　　　　　　　　之0
　　　　　　　　　　　　國民身分證統一編號：Z000000000號
以上被告等因傷害等案件，已經偵查終結，認應該提起公訴，茲
將犯罪事實及證據並所犯法條分敘如下：
　　　　　　犯罪事實
一、王譽竣於民國110年1月9日23時13分，與陳建良、林子玄及
    鍾政憲（另為不起訴處分）在臺南市○○區○○路0段000號(大
    友KTV)5樓電梯口，因故發生口角衝突，王譽竣不服即自外
    套拿出開山刀1把威嚇陳建良等人，致陳建良等心生畏懼。
    經旁人勸阻，王譽竣方罷手，陳建良等遂搭乘電梯下樓。詎
    料於同日23時23分陳建良等人在一樓門口欲搭乘計程車離去
    前，王譽竣明知持刀衝突可能造成對方傷害，竟追下來質難
    對方，並持刀砍向陳建良，陳建良等見狀，即趨前搶下王譽
    竣所持之刀子並壓制王譽竣，雙方搶刀過程中，陳建良及鍾
    政憲將王譽竣壓制在地，王譽竣持刀繼續攻擊陳建良，造成
    陳建良頭部及右手大姆指撕裂傷，鍾政憲手部受傷。鍾政憲
    搶得刀子後起身，阻止林子玄與王譽竣友人衝突，並打電話
    報警。王譽竣之後一度掙脫，陳建良及林子玄繼續壓制，在
    其並無持刀且完全被壓制的情形下，仍共同毆擊其頭部，造
    成王譽竣腦震盪、頭部外傷、右手擦傷、雙下肢擦傷。之後
    王譽竣趁機掙脫，林子玄及鍾政憲追逐王譽竣，但未再發生
    毆打，警方隨即到場並制止雙方。
二、案經陳建良、鍾政憲、王譽竣互訴，由臺南市政府警察局第
    三分局報告偵辦。
　　　　　　證據並所犯法條
一、上開犯罪事實之證據清單
編號 證據名稱 證明事項 1 被告兼告訴人王譽竣供述 承認在5樓口角時是有亮刀出來嚇他們，而從2樓下去時，未拿出刀子即遭對方壓制，並沒有持刀揮砍他們，且遭壓制時有被對方毆打頭部等語。 2 被告兼告訴人陳建良供述 遭被告王譽竣砍傷，坦承壓制被告兼告訴人王譽竣在地上，惟辯稱係正當防衛等語。 3 被告林子玄供述 坦承壓制被告兼告訴人王譽竣在地上，惟辯稱王譽竣頭部受傷並非其造成，應該是遭陳建良壓制時所造成等語 4 告訴人鍾政憲陳述 被告兼告訴人王譽竣持刀恐嚇，有壓制被告兼告訴人王譽竣在地上，但是為了防止自己及他人現在之危險，防止王譽竣再傷害陳建良，屬正當防衛等語，自己有被王譽竣持刀傷害。 5 證人黃畇誌陳述 在5樓櫃檯雙方發生一點糾紛，後來聽到樓下發生衝突，衝下去時，見其友人王譽竣及對方身上都是血，有人持刀阻擋他們。 6 證人陳志憲陳述 友人王譽竣與對方三人發生衝突並打起來，對方作勢攻擊王譽竣，王譽竣要保護自己。陳建良有毆打王譽竣。 7 扣案被告王譽竣之開山刀一把 被告王譽竣持開山刀威嚇並砍傷被告兼告訴人陳建良等人，遭被告兼告訴人陳建良等壓制，掙扎間割傷再被告兼告訴人陳建良及告訴人鍾政憲。 8 現場監視錄影及擷取照片，檢察官勘驗筆錄 被告兼告訴人王譽竣在5樓電梯口持刀威嚇被告兼告訴人陳建良等。於1樓門口再度持刀威嚇被告兼告訴人陳建良等人，被告兼告訴人陳建良及被告林子玄、告訴人鍾政憲遂壓制王譽竣在地上。於告訴人鍾政憲已將王譽竣之刀子搶走後，被告陳建良及林子玄仍繼續毆打王譽竣，造成其腦震盪、頭部外傷、右手擦傷、雙下肢擦傷。 9 王譽竣、陳建良及鍾政憲之傷害診斷證明書 被告陳建良、林子玄及王譽竣均有傷害行為 
被告陳建良及林子玄雖辯稱其等壓制及毆打告訴人王譽竣，係因
對方持刀攻擊，為了保護自己及友人才壓制他，屬正當防衛，惟
其等於鍾政憲將刀子搶走後，仍繼續壓制及攻擊王譽竣，已屬防
衛過當，故其辯解不可採信。被告王譽竣辯稱係因對方攻擊他，
並未拿出刀子就被壓制，但依監視錄影畫面所示，在1樓門口第
一波衝突被告王譽竣固然未拿出刀子，但是雙方分開後，被告王
譽竣又趨前尋釁，此時已可見其持刀，故其所辯亦不可採信。
二、核被告王譽竣所為係犯刑法第305條恐嚇罪嫌、第277條第1
    項傷害罪嫌，被告陳建良及林子玄係犯同法第277條第1項傷
    害罪嫌。扣案開山刀一把為供犯罪所用之物，請依刑法第38
    條第2項宣告沒收。
三、關於被告陳建良、林子玄及共同被告鍾政憲壓制告訴人王譽
    竣涉嫌妨害自由部分，因由監視錄影可看出告訴人王譽竣在
    衝突中有拿出開山刀攻擊，刀械有殺傷之巨大危險性，因此
    在初期衝突中，被告陳建良、鍾政憲及林子玄共同壓制王譽
    竣，並搶其刀子的行為，應屬對於現在不法之侵害，而出於
    防衛自己或他人權利之正當防衛。唯其與後續被告陳建良及
    林子玄繼續壓制及毆打已無持刀子威脅性的告訴人，已逾正
    當防衛的必要性，不能免除傷害之罪責，前段正當防衛與後
    段防衛過當部分為整體行為之一部分，壓制行為是傷害行為
    的一部分，爰均不另為不起訴處分。
四、依刑事訴訟法第251條第1項提起公訴。
　此　致
臺灣臺南地方法院
中　　華　　民　　國　 111　　年　　3 　　月　　2 　　日
　　　　　　　　　　　　　　　檢察官  陳  鋕  銘
本件正本證明與原本無異
中　　華　　民　　國　 111　　年　　3 　　月　　14　　日
                              書記官  鍾  雲  雅 
附錄所犯法條全文 
中華民國刑法第277條
傷害人之身體或健康者，處 5 年以下有期徒刑、拘役或 50 萬
元以下罰金。
犯前項之罪，因而致人於死者，處無期徒刑或 7 年以上有期徒
刑；致重傷者，處 3 年以上 10 年以下有期徒刑。
中華民國刑法第305條
以加害生命、身體、自由、名譽、財產之事恐嚇他人，致生危害
於安全者，處 2 年以下有期徒刑、拘役或 9 千元以下罰金。